【裁判字號】    90,易,320
【裁判日期】    900420
【裁判案由】    賭博
【裁判全文】
臺灣新竹地方法院刑事判決                            九十年度易字第三二號
    公  訴  人  臺灣新竹地方法院檢察署檢察官
    被      告  甲○○
右列被告因賭博案件，經檢察官聲請簡易判決處刑（八十九年度偵字第五二四三號）
，本院認應改用通常程序，判決如左：
    主  文
甲○○共同連續意圖營利，聚眾賭博，處有期徒刑肆月。如易科罰金，以參佰元折算
壹日。緩刑參年。
扣案之六合彩簽單拾柒張沒收。
    事  實
一、甲○○與姓名年籍不詳、綽號「阿財」之成年男子，共同基於意圖營利聚眾賭博
    之概括犯意，自民國八十九年七月二十日起，連續在新竹市○○街建國公園之公
    共場所內，由甲○○聚集不特定多數人，賭客支付每支新台幣（下同）八十元之
    賭資，即可於０一至四七共四十七個號碼內簽選二組號碼（即俗稱「二碰」）、
    或三組號碼（即俗稱「三碰」）、或四組號碼（即俗稱「四碰」），甲○○再每
    支賺取二元之價差做為報酬而以每支七十八元將賭客所簽賭之資料轉知予「阿財
    」，俟每星期二、四香港六合彩公布號碼，若賭客簽選之號碼全部相符者，簽選
    「二碰」者可贏得五千二百元、「三碰」者可贏得五萬二千元、「四碰」者可得
    六十五萬元等之賭金，再由甲○○將「阿財」賠付之賭金轉交予賭客，如號碼未
    全部相符，則每支七十八元之賭資則悉數由「阿財」贏得。嗣經警於八十九年九
    月十六日下午三時三十分許，在上址當場查獲，並扣得六合彩簽單十七張。
二、案經新竹市警察局移送臺灣新竹地方法院檢察署檢察官偵查聲請簡易判決處刑，
    嗣經本院改依通常程序審理。
    理  由
一、右開事實，業據被告甲○○於偵查、審理中供認不諱，復有當場查獲之六合彩簽
    單十七張扣案可稽，雖被告抗辯僅係幫忙「阿財」收取賭客簽賭之賭資，並未與
    「阿財」共同設置「六合彩」賭局，惟被告所參與者為接受賭客簽選號碼之賭博
    構成要件行為，本件事證已臻明確，被告犯行堪以認定，應予依法論科。
二、核被告甲○○所為係犯刑法第二百六十八條之意圖營利聚眾賭博罪、刑法第二百
    六十六條第一項前段普通賭博罪。被告與姓名年籍不詳、綽號「阿財」之成年男
    子二人彼此之間，就所犯前開二罪間，均有犯意之聯絡及行為之分擔，應均論以
    共同正犯。其於各該期香港六合彩開獎前之多次供給聚眾賭博、與賭徒對賭，及
    簽賭「二碰」﹑「三碰」、「四碰」數支之行為，各係基於一個賭博犯意之決定
    ，達成其同一犯罪之各個舉動，應屬法律概念之一接續行為。又其一行為而觸犯
    上述普通賭博罪、意圖營利聚眾賭博罪等二罪名，為想像競合犯，應從較重之意
    圖營利聚眾賭博罪處斷。被告先後經營多期六合彩之意圖營利聚眾賭博犯行，時
    間緊接，觸犯構成要件相同之罪名，顯係基於概括之犯意反覆為之，為連續犯，
    依刑法第五十六條之規定，論以一意圖營利聚眾賭博罪罪，並加重其刑。爰審酌
    被告經營時間不長，犯後坦承犯行，每期獲利幾百元至一千元不等之利益等一切
    情狀，量處如主文所示之刑，並諭知易科罰金之折算標準。另被告前未曾受刑之
    宣告，有臺灣高等法院被告全國前案紀錄表一份附卷足佐，此次因經濟窘迫、一
    時失慮而罹犯本件，已有悔意，其經此偵審程序及刑之宣告，當能知所警惕，本
    院認所宣告之刑，以暫不執行為適當，爰併宣告緩刑三年，以勵自新。
三、查扣之六合彩簽單十七張（九十年度保管字第０四二六號，扣押物品清單見本院
    八十九年度竹簡字第六二四號卷內），均係被告所有供本件賭博犯行所用之物，
    業據被告供承在卷，爰依刑法第三十八條第一項第二款宣告沒收。
四、據上論斷，應依刑事訴訟法第四百五十二條、第二百九十九條第一項前段、刑法
    第五十六條、第二百六十八條、第二百六十六條第一項前段、第五十五條、第四
    十一條第一項前段、第七十四條第一款、第三十八條第一項第二款，罰金罰鍰提
    高標準條例第一條前段、第二條，判決如主文。
本案經檢察官吳金棟到庭執行職務。
中      華      民      國    九十      年      四      月     二十     日
                              臺灣新竹地方法院刑事第二庭
                                      法    官  黃美盈
如不服本判決，應於判決送達後十日內向本院提出上訴狀（應附繕本），上訴於臺灣
高等法院。
右正本證明與原本無異。
                                      書 記 官  吳尚文
中      華      民      國    九十      年      四      月     二十     日
附錄本案論罪科刑法全文：
中華民國刑法第二百六十八條
 (圖利供給賭場或聚眾賭博罪)
意圖營利，供給賭博場所或聚眾賭博者，處三年以下有期徒刑，得併科三千元以下罰
金。
中華民國刑法第二百六十六條第一項
 (普通賭博罪與沒收物)
在公共場所或公眾得出入之場所賭博財物者，處一千元以下罰金。但以供人暫時娛樂
之物為賭者，不在此限。


司法院資訊處製作；財團法人民間司法改革基金會備份。
